臺灣屏東地方法院刑事判決　　　　　　　　　　　　　九十一年度易字第九六八號
　　公　訴　人　臺灣屏東地方法院檢察署檢察官
　　被　　　告　乙○○
右列被告因家庭暴力之傷害案件，經檢察官提起公訴（九十一年度偵字第三六０七號
），本院判決如左：
    主  文
乙○○傷害人之身體，處拘役伍拾日，如易科罰金，以參佰元折算壹日。
    事  實
一、乙○○係甲○○之夫，二人間具有家庭暴力防治法第三條第一款所定之家庭成員
    關係。乙○○於民國九十一年四月六日（起訴書誤載為四月八日）晚上十時許，
    在屏東縣內埔鄉○○村○○路五十號住處，因先其曾打電話給甲○○，但卻一直
    聯絡不上，迨甲○○返家後，乙○○乃責問為何不接電話，二人遂發生口角，乙
    ○○竟基於普通傷害之犯意，出手毆打甲○○，致其受有右膝（起訴書誤載為左
    胸）、右大腿、左腕挫傷等傷害。
二、案經甲○○訴請台灣屏東地方法院檢察署檢察官偵查起訴。
    理  由
一、訊據被告乙○○矢口否認涉有上開犯行，辯稱：九十一年四月二日告訴人外出沒
    有告訴家人，我打電話也沒接，所以才開始吵，我又把她拉到房間去吵，後來她
    又出來客廳，因為她拿刀子，所以我才把刀搶下來，但我沒有傷害她，可能因搶
    刀子過程中，導致她受傷，至於四月六日我沒有與她發生爭執，亦沒有打她云云
    。經查：
（一）被告於九十一年四月六日晚上與告訴人發生爭吵後，出手毆打告訴人受傷之事
      實，業據告訴人於警偵訊及本院審理時指訴綦詳，核與其於本院九十一年度家
      護字第二二三號案件中所提出之補充理由狀之記載，及證人即告訴人之兄姐陳
      春火、陳卿於偵查中證述告訴人曾告知被打情節相符，並有四月八日就診之
      診斷證明書一紙、病歷一紙、受傷部位照片二張、鹿港分局受理家庭暴力案件
      調查記錄表一紙附卷可稽，足證告訴人於四月六日確實受有如事實欄所載之傷
      勢。
（二）又經本院調閱本院九十一年度家護字第二二三號、九十一年度婚字第二七八號
      全卷，被告於上開二案中均明確供稱其與告訴人確係有於九十一年四月六日發
      生爭執，其更稱：「是告訴人拿刀要自殺（見九十一年度家護字第二二三號九
      十一年六月十日筆錄），我們於四月六日發生爭吵，爭吵後她於四月十日就離
      家了，吳月秋四月七日有到我家協調糾紛（見九十一年度婚字第二七八號九十
      一年六月十七日筆錄）」等語，而上開二案開庭日期均較本案距離事發之日為
      近，人之記憶當較不易出錯，是自係以被告、告訴人二人於上開家事案件中所
      供日期較為可採，被告與告訴人應係於九十一年四月六日發生爭吵拉扯無訛，
      被告於本院審理時改稱只有在四月二日有發生爭吵而已，四月六日並未打云云
      ，顯非實在。
（三）被告另以：告訴人於聲請通常保護令補充理由狀內自承其與被告發生爭吵係於
      九十一年四月六日看牙醫後，但告訴人看牙醫之日期為四月二日及八日，足見
      四月六日二人並無爭吵云云。然依上開補充理由狀所載：「九十一年四月六日
      ，告訴人牙痛就醫後，因無法咀嚼食物，乃告知公婆後外出買豆漿‧‧‧。」
      等語，此文義係在說明四月六日外出之理由為牙痛就醫後，無法咀嚼食物，才
      外出購物，並非指四月六日有去看牙醫，被告所指，即有誤解。另告訴人與其
      兄姐陳春火、陳卿就被打後何時打電話告訴對方，雖稍有不一致，惟時隔已
      久，記錯在所難免，況其等就告訴人被打一事所述並無異致，因此均尚難執之
      以為被告有利之認定。
（四）再證人吳秋月亦於本院九十一年婚字第二七八號案件審理時證稱：「告訴人夫
      妻吵架的隔天我有去他們家，告訴人告訴我說她被被告打，我當時有看到告訴
      人手腕上淤傷，四月八日告訴人和被告還一起到我們家作客」等語明確（見該
      案六月十七日筆錄），被告亦於該案審理中自承：「我動手打她，是因為告訴
      人抽菸」等語（參該案七月十五日筆錄），參以告訴人之傷勢除手腕挫傷外，
      右膝、右大腿亦有挫傷，顯非僅如被告所述係奪刀所致，且告訴人因遭毆打，
      於慌張無助之情況之下，因而手持刀械自衛（或為防衛自己，佯稱要自殺，以
      嚇退對方），更能為被告有上開犯行之合理解釋。綜上所述，被告所辯均屬飾
      卸之詞，不足採信，本件事證明確，其犯行應堪認定。
二、核被告乙○○所為，係犯刑法第二百七十七條之普通傷害罪。爰審酌被告犯罪之
    動機、手段、目的、告訴人所受傷害程度、犯後猶飾詞卸責、未見悔意、迄今未
    與告訴人和解等一切情狀，量處如主文所示之刑，並諭知易科罰金之折算標準。
據上論斷，應依刑事訴訟法第二百九十九條第一項前段，刑法第二百七十七條第一項
、第四十一條第一項前段，罰金罰鍰提高標準條例第一條前段、第二條，判決如主文
。
本案經檢察官陳川傑到庭執行職務。
中      華      民      國     九十一     年      十      月    十一    日
                                      臺灣屏東地方法院刑事第二庭
                                          審判長法  官  黃國永
                                                法  官  林昌義
                                                法  官  翁世容
右正本證明與原本無異。
如不服本判決應於收受本判決後送達後十日內向本院提出上訴書狀，其未敘述上訴理
由者，並得於提起上訴後十日內向本院補提理由書狀（均須按他造當事人之人數附繕
本 ）「切勿逕送上級法院」
                                          書記官   王秋淑
中      華      民      國      九十一      年      十    月    十一    日
附錄
中華民國刑法第二百七十七條第一項
傷害人之身體或健康者，處三年以下有期徒刑、拘役或一千元以下罰金。
